臺灣桃園地方法院裁定
110年度桃秩聲字第12號
原處分機關  桃園市政府警察局桃園分局
聲明異議人
即受處分人  賴美英


            羅世添



            方永耀


上列聲明異議人因違反社會秩序維護法案件，對於桃園市政府警
察局桃園分局民國110年8月9日桃警分刑秩字第1100048931號處
分書聲明異議，本院裁定如下：
    主    文
原處分就賴美英及方永耀部分撤銷。
賴美英及方永耀不罰。
其餘異議駁回。
    事實及理由
一、原處分意旨略以：聲明異議人即受處分人賴美英、羅世添、
    方永耀（下稱異議人3人）於民國110年8月9日凌晨1時45分
    許，在黃文卿主持位於桃園市○○區○○路0000號房屋（下稱系
    爭房屋）內職業賭博場所賭博財物，遭警查獲，因認異議人
    3人違反社會秩序維護法第84條於非公共場所或非公眾得出
    入之職業賭博場所賭博財物之規定，桃園市政府警察局桃園
    分局（下稱桃園分局）各處異議人3人罰鍰新臺幣（下同）9
    ,000元，並分別沒入賴美英、羅世添賭資200元及400元等語
    。
二、聲明異議意旨略以：異議人賴美英係前往系爭房屋向黃文卿
    請領清潔款項，羅世添係借住於系爭房屋內，而方永耀係前
    往系爭房屋修繕冷氣，異議人3人均未參與賭博，原處分不
    當應予撤銷等語。
三、按被處罰人不服警察機關之處分者，得於處分書送達之翌日
    起5日內聲明異議。聲明異議應以書狀敘明理由，經原處分
    之警察機關向該管簡易庭為之。又簡易庭認為聲明異議無理
    由者，應以裁定駁回之，簡易庭認為聲明異議有理由者，以
    裁定將原處分撤銷或變更之，社會秩序維護法第55條、第57
    條第2項分別定有明文。次按於非公共場所或非公眾得出入
    之職業賭博場所，賭博財物者，處9,000元以下罰鍰。供違
    反本法行為所用之物，以行為人所有者為限，得沒入之，社
    會秩序維護法第84條、第22條第3項前段分別定有明文。所
    稱職業賭博場所，係指具有營利性之賭博場所而言，違反社
    會秩序維護法案件處理辦法第13條定有明文，亦即設置人以
    營利為目的，提供場所供特定之人前往賭博之場所。所謂賭
    博行為，係指以偶然事實之成就與否，決定財物得喪變更之
    射倖行為而言。
四、經查，系爭房屋為非供公眾出入之場所，異議人3人於上開
    時間於系爭房屋屋內，警方於上開時間於系爭房屋內扣押現
    金合計43萬6,200元及黃文卿所有之賭具1副天九牌、骰子3
    顆、監視器主機1台、抽頭金4萬5,300元等情，為異議人3人
    所不爭執，核與黃文卿於警詢及偵訊時之證述（見偵卷一第
    19頁反面至第21頁，三第167頁），情節大致相符，並有桃
    園分局扣押筆錄及扣押物品目錄表在卷可佐（見偵卷一第23
    至33頁），上開事實，首堪認定。
五、異議人羅世添部分：
　　羅世添辯稱其僅借住於系爭房屋內，並未參與賭博云云（見
    桃秩聲卷第10頁），然黃文卿於警詢及偵訊時證稱：方永耀
    是來修冷氣，賴美英是來請工程款，不是來賭博的，其他人
    才是賭客，在賭天九牌，賭客輪流做莊等語（見偵卷一第22
    頁反面，三第168頁），係指當日在場之人除修冷氣及請領
    工程款之人外，均為賭客，亦未提及羅世添係借住於系爭房
    屋內而非賭客，羅世添於警詢時復供稱其知悉系爭房屋內賭
    場之賭法及賠率（見桃秩聲卷第44頁反面），而衡諸常情，
    賭場負責人亦無甘冒消息走漏之風險，而任意讓無意參與賭
    博之人借住賭場之內，則當日在場之羅世添自為賭客甚明，
    羅世添上開所辯自不可採。綜上所述，羅世添確有於非公眾
    得出入之職業賭博場所賭博財物之行為，而違反社會秩序維
    護法第84條規定。從而，原處分機關依同條之規定，處羅世
    添9,000元之罰鍰，並將羅世添所有之賭資400元以同法第22
    條第3項前項規定予以沒入，於法並無不合。羅世添以前揭
    情詞指摘原處分不當，聲明請求撤銷原處分，為無理由，應
    予駁回。
六、異議人賴美英及方永耀（下稱賴美英等2人）部分：
　㈠按法院受理違反社會秩序維護法案件，除本法有規定者外，
    準用刑事訴訟法之規定，社會秩序維護法第92條定有明文。
    犯罪事實應依證據認定之，無證據不得認定犯罪事實，刑事
    訴訟法第154條第2項定有明文。如未能發現相當證據或證據
    不足以證明被告犯罪時，自不能以推測或擬制之方法，以為
    裁判之基礎（最高法院109年台上字第4268號刑事判決參照
    ）。是本件違反社會秩序維護法案件，當應準用刑事訴訟法
    揭示之證據裁判原則。
　㈡經查，賴美英等2人於警詢時即堅詞否認參與賭博，賴美英於
    警詢時供稱其至系爭房屋請領工程款等語（見本院桃秩聲卷
    第51頁反面），方永耀於警詢時供稱其至系爭房屋修理冷氣
    等語（見本院桃秩聲卷第36頁反面），核與前述黃文卿於警
    詢及偵訊時證稱賴美英是來請錢的，方永耀是來修理冷氣的
    ，不是來賭博的等語，情節大致相符，已難認賴美英等2人
    有於系爭房屋內賭博，桃園分局復未提出其他證據證明賴美
    英等2人有於系爭房屋內賭博財物之行為，自難逕以賴美英
    等2人出入於系爭房屋內即認其等有賭博行為，原處分依社
    會秩序維護法第84條規定對賴美英等2人均處罰9,000元，並
    依同法第22條第3項前項規定沒入賴美英賭資200元，即非有
    當，應將原處分就異議人賴美英等2人之部分撤銷，並由本
    院另為不罰之諭知。
七、依社會秩序維護法第57條第2項，裁定如主文。　
中　　華　　民　　國　　111 　年　　2 　　月　　11　　日
                  桃園簡易庭  法  官  張明宏
正本係照原本作成。
本裁定不得抗告。
中　　華　　民　　國　　111 　年　　2 　　月　　11　　日
                              書記官  石曉芸